【裁判字號】    95,抗,198
【裁判日期】    951020
【裁判案由】    本票裁定
【裁判全文】
臺灣高雄地方法院民事裁定               95年度抗字第198號
抗  告  人  丙○○○
            甲○○
相  對  人  有限責任高雄第二信用合作社
法定代理人  乙○○
上列當事人間本票裁定事件，抗告人對於民國95年8 月24日本院
95年度票字第24412 號裁定提起抗告，本院裁定如下：
    主  文
抗告駁回。
抗告程序費用新臺幣壹仟元由抗告人連帶負擔。
    理  由
一、按執票人向本票發票人行使追索權時，得聲請法院裁定後強
    制執行。又二人以上在票據上共同簽名時，應連帶負責。票
    據法第123 條、第5 條第2 項分別定有明文。再本票執票人
    依上開法條之規定，聲請法院裁定許可對發票人強制執行係
    屬非訟事件程序，以審查強制執行許可與否，並無確定實體
    上法律關係存否之效力，如發票人就票據債務之存否有爭執
    時，應由發票人提起確認之訴，以資解決，最高法院56年台
    抗字第714 號、57年台抗字第76號著有判例。
二、抗告意旨略以：相對人固執有抗告人所簽發面額新臺幣（下
    同）150,000 元之本票1 紙之本票1 紙，並就其中90,973元
    債權聲請本票准許強制執行之裁定（下稱系爭本票），惟抗
    告人實際之欠款應較少，且有與相對人協商，願分期償還。
    詎相對人竟持系爭本票聲請本票裁定准予強制執行，爰提起
    本件抗告等語。
三、經查，相對人主張其執有抗告人簽發，並免除作成拒絕證書
    之系爭本票，因屆期提示未獲付款，遂依票據法第123 條聲
    請裁定許可強制執行等情，已據其提出本票1 紙為證。次查
    ，本票裁定強制執行係屬非訟事件，法院僅得審查本票應記
    載事項等形式要件是否具備，至系爭本票是否遭他人偽造、
    票據債權是否存在或債務人有無償債能力等實體爭執，均非
    原審或抗告法院得予審查。是原審依系爭本票形式應記載事
    項審認結果，認符合票據法規定，因而裁定准許，於法自無
    不合。至抗告意旨所述，係屬爭執欠款數額及協商分期攤還
    等情，縱使屬實，亦屬實體法律關係之爭執，揆諸前揭判例
    意旨，自非本件非訟事件程序所得審究，本院即無審查之權
    限，應由抗告人另行起訴，以資解決。從而，本件抗告為無
    理由，應予駁回。
四、據上論結，本件抗告為無理由，依非訟事件法第46條、第21
    條第2 項、第23條、第24條第1 項，民事訴訟法第495 條之
    1 第1 項、第449 條第1 項、第85條第2 項，裁定如主文。
中    華    民    國    95    年    10    月    20    日
                  民事第五庭審判長法  官  李昭彥
                                  法  官  陳銘珠
                                  法  官  柯彩燕
正本係照原本作成。
本裁定不得抗告。
中    華    民    國    95    年    10    月    20    日
                                  書記官  王紀芸


司法院資訊處製作；財團法人民間司法改革基金會備份。
